【裁判字號】    99,審訴,330
【裁判日期】    990330
【裁判案由】    毒品危害防制條例
【裁判全文】
臺灣高雄地方法院刑事判決            99年度審訴字第330號
公  訴  人  臺灣高雄地方法院檢察署檢察官
被      告  甲○○
上列被告因毒品危害防制條例案件，經檢察官提起公訴（98年度
毒偵字第7002號），嗣於本院準備程序中，被告就被訴事實為有
罪之陳述，經本院告知簡式審判程序之旨，並聽取被告與公訴人
之意見後，合議庭裁定由受命法官獨任進行簡式審判程序，判決
如下：
    主  文
甲○○施用第一級毒品，處有期徒刑柒月。又施用第二級毒品，
處有期徒刑參月。應執行有期徒刑玖月。
    事  實
一、甲○○前於民國97年間因施用毒品案件，經本院以97年度審
    毒聲字第1449號裁定送觀察、勒戒後，認無繼續施用毒品之
    傾向，於97年11月25日執行完畢，並經臺灣高雄地方法院檢
    察署檢察官以97年度毒偵字第8633號不起訴處分確定。於前
    開觀察、勒戒執行完畢釋放後5 年內，復基於施用第一級毒
    品海洛因、第二級毒品甲基安非他命之犯意，於98年9 月16
    日某時，在高雄市○○區○○里○○○街90號住處，以將安
    非他命粉末置入玻璃球燃燒產生煙霧之方式，施用第二級毒
    品甲基安非他命1 次，又於98年9 月18日晚上某時，在高雄
    市○○區○○里○○○街90號，以將海洛因摻入香菸點煙方
    式，施用第一級毒品海洛因1 次。嗣於98年9 月19日4 時58
    分許，因行跡可疑為警攔檢，經徵得其同意採集尿液送驗，
    結果呈可待因、嗎啡、安非他命、甲基安非他命陽性反應，
    始悉上情。
二、案經高雄市政府警察局新興分局報請臺灣高雄地方法院檢察
    署檢察官偵查起訴。
    理  由
一、本件被告甲○○所犯係死刑、無期徒刑、最輕本刑為3 年以
    上有期徒刑以外之罪，其於準備程序中就被訴事實為有罪之
    陳述，經本院告知簡式審判程序之旨，並聽取公訴人及被告
    意見後，合議庭裁定由受命法官獨任進行簡式審判程序，合
    先敘明。
二、訊據被告對於上揭時、地，施用第一級毒品海洛因、第二級
    毒品甲基安非他命之事實，坦承不諱，而被告為警查獲所採
    之尿液檢體，經送高雄市立凱旋醫院以酵素免疫分析法及氣
    相層析質譜檢驗結果，呈現可待因、嗎啡、安非他命、甲基
    安非他命陽性反應，此有高雄市立凱旋醫院98年10月2 日A0
    0000000 號濫用藥物尿液檢驗報告暨高雄市政府警察局新興
    分局偵辦毒品危害防制條例嫌疑人尿液採證代碼表各1 份在
    卷可稽。足徵被告之任意性自白核與事實相符，應堪信為真
    實，可採為本件論罪科刑之依據。是本件事證明確，被告施
    用第一、二級毒品犯行，洵堪認定，應予依法論科。
三、按海洛因、甲基安非他命為毒品危害防制條例第2 條第2 項
    第1 、2 款所稱之第一級與第二級毒品，不得施用、持有。
    次按觀察、勒戒或強制戒治執行完畢釋放後，5 年內再犯第
    10條之罪者，應依一般刑事訴訟程序予以起訴論罪科刑，此
    觀諸毒品危害防制條例第20條、第23條第2 項規定自明。被
    告前於民國97年間因施用毒品案件，經本院以97年度審毒聲
    字第1449號裁定送觀察、勒戒後，認無繼續施用毒品之傾向
    ，於97年11月25日執行完畢，並經臺灣高雄地方法院檢察署
    檢察官以97年度毒偵字第8633號不起訴處分確定，有臺灣高
    等法院被告前案紀錄表1 份在卷可參，於前開觀察、勒戒執
    行完畢釋放後5 年內，復分別於98年9 月16日某時、98年9
    月18日晚上某時，分別施用第二級毒品甲基安非他命與第一
    級毒品海洛因各1 次，則公訴人予以起訴，尚無不合，本院
    自得依法論科。
四、核被告所為，係犯毒品危害防制條例第10條第1 項、第2 項
    之施用第一級與第二級毒品罪。被告持有第一、二級毒品後
    進而施用，其持有之低度行為應為施用之高度行為所吸收，
    故不另論其持有毒品罪。被告所犯2 上開罪，犯意各別，罪
    質各異，行為互殊，係為數罪，應予分論併罰。被告於為警
    盤查時，雖有向警方供稱其有施用第二級毒品甲基安非他命
    ，然因被告供稱其最後一次施用毒品係在98年6 月份在高雄
    市區新興市場施用甲基安非他命，與本件被告係於98年9 月
    16日某時在高雄市○○區○○里○○○街90號住處施用，二
    者之時間、地點均不一致，是以被告於警詢中，顯未主動供
    述本件之施用第二級毒品犯行，與自首之要件不合，檢察官
    當庭表示此部分符合自首，尚有誤會，附此敘明。本院審酌
    被告前因施用毒品案件，經勒戒、觀察及強制戒治程序，由
    檢察官不起訴處分後，仍不知悛悔，再次施用毒品自戕其身
    ，顯然缺乏戒絕毒品之決心，且被告前有施用毒品之前科紀
    錄，素行不良，惟念及被告坦承施用第一級與第二級毒品之
    事實，且其行為尚未害及他人，並斟酌被告之犯罪動機、手
    段以及被告之智識程度等一切情狀，分別量處如主文所示之
    刑，並定其應執行刑，以資懲儆。
據上論斷，應依刑事訴訟法第273 條之1 第1 項、第284 條之1
、第299 條第1 項前段，毒品危害防制條例第10條第1 項、第2
項，刑法第11條前段、第51條第5 款，判決如主文。
本案經檢察官陳建州到庭執行職務。
中    華    民    國    99    年     3    月    30    日
                  刑事第十庭    法  官  曾子珍
以上正本證明與原本無異。
如不服本判決，應於收受送達後10日內向本院提出上訴書狀。
中    華    民    國    99    年     3    月    30    日
                                書記官  李承悌
附錄本判決論罪科刑法條全文：
毒品危害防制條例第10條
施用第一級毒品者，處6月以上5年以下有期徒刑。
施用第二級毒品者，處3年以下有期徒刑。

司法院資訊處製作；財團法人民間司法改革基金會備份。
